【裁判字號】    92,易,2080
【裁判日期】    920925
【裁判案由】    傷害
【裁判全文】
臺灣板橋地方法院刑事判決                        九十二年度易字第二八號
    公  訴  人  臺灣板橋地方法院檢察署檢察官
    被      告  乙○○
    選任辯護人  蘇誌明律師
右列被告因傷害案件，經檢察官提起公訴（九十一年度偵字第一一二九九號），本院
判決如左：
    主  文
乙○○共同傷害人之身體，處拘役參拾日，如易科罰金，以參佰元折算壹日。
    事  實
一、乙○○係現役軍人，其於民國九十一年五月十二日收假前當晚六時許，前往臺北
    縣蘆洲市○○路等候其女友甲○○，見甲○○與丙○○同行且正交往中，於尾隨
    甲○○返家後，因而心生不滿，於同晚六時三十分許，在臺北縣蘆洲市○○街二
    七巷一號前，夥同姓名年籍不詳綽號「太陽」之成年男子，共同基於傷害之犯意
    聯絡，由乙○○持機車大鎖、「太陽」則徒手，共同毆打丙○○，致丙○○受有
    左側頭皮血腫二公分乘以二公分、左肩胛腫痛、左臉淤青一公分乘以二公分、右
    肩擦傷二公分乘以一公分、左耳淤青一公分乘以一公分之傷害。
二、案經被害人丙○○訴由臺北縣政府警察局蘆洲分局移送臺灣板橋地方法院檢察署
    檢察官偵查起訴。
    理  由
一、訊據被告乙○○就於九十一年五月十二日收假前當晚六時許，在臺北縣蘆洲市○○路等候其女友甲○○，見甲○○與告訴人丙○○同行且正交往中，即尾隨甲○○返家，於同晚六時三十分許，在臺北縣蘆洲市○○街二七巷一號前，毆打告訴
    人成傷等情供承不諱，惟就有無共犯及有無持工具毆打告訴人之情，則辯稱：係
    伊一個人單獨毆打告訴人，且係徒手而非以機車大鎖毆打云云。經查：
（一）被告如何夥同綽號「太陽」之成年男子，由被告持機車大鎖、「太陽」徒手，
      而共同毆打告訴人之事實，業據告訴人於警偵訊及本院調查時指述：九十二年
      五月十二日當日，伊載甲○○到蘆洲市○○路，甲○○打電話叫他妹來，但卻
      是被告前來，甲○○不讓被告載，伊與被告即一直跟著甲○○，後來甲○○返
      家後，伊走到中正路與保和街路口，發現有人跟蹤伊，係被告與另一名為綽號
      「太陽」之男子，追著伊跑到死巷，被告即拿機車大鎖打伊，「太陽」則徒手
      毆打伊等語綦詳（詳偵查卷宗第四頁反面、第十六頁反面、第八五頁反面、本
      院九十二年七月十七日訊問筆錄第三頁、九十二年八月二十一日審判筆錄第三
      頁），並經證人甲○○於本院調查中具結證述：當日丙○○送伊到蘆洲市○○
      路，伊打電話叫妹妹來，但妹妹沒來，反係被告前來，伊不讓被告載，即自己
      走路回家，被告及丙○○就一直跟著伊，伊皆不理他們，後來快七點，伊即接
      到丙○○電話表示被打傷等語屬實（詳本院九十二年七月十七日訊問筆錄第三
      頁）。
（二）次者，告訴人受有左側頭皮血腫二公分乘以二公分、左肩胛腫痛、左臉淤青一
      公分乘以二公分、右肩擦傷二公分乘以一公分、左耳淤青一公分乘以一公分之
      傷害，並有國軍松山醫院附設民眾診療服務處於九十一年五月二十日出具之診
      斷證明書乙紙附卷可稽（附於偵查卷宗第八頁）。
（三）至被告雖否認有共犯及持機車大鎖毆打告訴人云云，惟此業據告訴人指述綦詳
      ，已如前述，況經臺灣板橋地方法院檢察署檢察官函請法務部調查局對被告及
      告訴人進行測謊，被告稱：案發時其係一人毆打丙○○及案發時未持機車大鎖
      毆打丙○○乙節，經測試呈情緒波動之反應，研判有說謊，告訴人稱：案發時
      其遭乙○○偕他人毆打及案發時其遭乙○○持機車大鎖毆打乙節，經測試無情
      緒波動之反應，研判未說謊乙節，亦有法務部調查局九十二年五月八日調科參
      字第○九二○○一四四三五○號測謊報告書乙紙在卷可參（附於偵查卷宗第九
      八頁），更足徵告訴人之指述應非子虛，而堪以採信。是以，被告顯係因其女
      友甲○○同時與告訴人交往，因而心生不滿，夥同綽號「太陽」之成年男子，
      由被告持機車大鎖，「太陽」徒手，而共同毆打告訴人成傷之情事，當屬無疑
      。另被告辯稱係在甲○○返家途中毆打告訴人云云，然此為告訴人及證人甲○○所否認，並皆陳稱：當時甲○○已返家等語無訛（詳本院九十二年七月十七
      日訊問筆錄第三頁），是以，被告此部分辯解，自不足採信。
（四）綜上，被告所辯，顯係卸責之詞，不足採信。本件事證明確，被告犯行，堪以
      認定，應依法論科。
二、核被告乙○○所為，係犯刑法第二百七十七條第一項之傷害罪。其與年籍姓名不
    詳綽號「太陽」之成年男子就上開犯行，有犯意之聯絡，行為之分擔，為共同正
    犯。爰審酌被告素無前科，有臺灣高等法院被告全國前案紀錄表乙紙在卷可稽，
    素行良好，然僅坦承徒手毆打告訴人，而未坦承係與「太陽」共同為之，且其並
    持機車大鎖毆打，避重就輕，心存僥倖，且未與告訴人和解賠償告訴人之損失，
    兼衡被告犯罪之手段、品行、生活狀況、智識程度、告訴人所受之傷勢等一切情
    狀，量處如主文所示之刑，並諭知易科罰金之折算標準，以示懲儆。至機車大鎖
    因未扣案，且無證據證明現仍存在，為免執行之因難，本院爰不併予宣告沒收之
    ，附此敘明。
據上論斷，應依刑事訴訟法第二百九十九條第一項前段，刑法第二十八條、第二百七
十七條第一項、第四十一條第一項前段，罰金罰鍰提高標準條例第一條前段、第二條
，判決如主文。
本案經檢察官侯靜雯到庭執行職務。
中      華      民      國      九十二      年    九    月    二十五    日
                                  臺灣板橋地方法院刑事第四庭
                                      法  官  游  秀  雯
右正本證明與原本無異。
如不服本判決，應於判決送達後十日內，向本院提出上訴狀。
                                      書記官  陳  姿  利
中      華      民      國      九十二      年    九    月    二十五    日
附錄本案論罪科刑法條全文：
刑法第二百七十七條
傷害人之身體或健康者，處三年以下有期徒刑、拘役或一千元以下罰金。
犯前項之罪因而致人於死者，處無期徒刑或七年以上有期徒刑；致重傷者，處三年以
上十年以下有期徒刑。


司法院資訊處製作；財團法人民間司法改革基金會備份。
